臺灣基隆地方法院刑事判決　　　　　　　 96年度易字第845號
公　訴　人　臺灣基隆地方法院檢察署檢察官
被　　　告　乙○○
　　　　　　　　　　（
上列被告因竊盜案件，經檢察官提起公訴（96年度偵字第5991號
），本院判決如下：
    主  文
乙○○攜帶兇器竊盜未遂，累犯，處有期徒刑肆月，如易科罰金
，以新臺幣壹仟元折算壹日。扣案之油壓剪壹支、膠布壹捲，均
沒收。
    事實及理由
一、本件除證據部分補充「被告於本院審判程序之自白」外，餘
    犯罪事實、證據均引用如附件檢察官起訴書之記載。
二、論罪科刑：
  (一)按刑法321 條第1 項第3 款之攜帶兇器竊盜罪，係以行為人
    攜帶兇器為其加重要件，此所謂兇器，其種類並無限制，凡
    客觀上足以對人之生命、身體安全構成威脅，具有危險性之
    兇器均屬之，且祇須行竊時攜帶此種具危險性之兇器為已足
    ，並不以攜帶之初有行兇之意圖為必要（最高法院79年臺上
    字第5253號判例意旨參照），亦不以將該兇器自他地攜往行
    竊地為必要（最高法院62年臺上字第2489號判例意旨參照）
    ，是不問該兇器係行為人自行攜往行竊現場，或在竊盜現場
    臨時持以行竊，均應論行為人以攜帶兇器竊盜罪。查扣案之
    油壓剪屬金屬材質，質地堅硬，倘持之朝人體揮戳，對人之
    生命、身體安全均足以構成威脅，屬具有危險性之兇器。
  (二)核被告所為，係犯刑法第321條第1 項第3款之攜帶兇器加重
    竊盜罪。又被告曾有上開所述之犯罪科刑及執行完畢情形，
    有臺灣高等法院被告前案紀錄表1 份在卷可按，其受有期徒
    刑之執行完畢後，5 年內故意再犯本件有期徒刑以上之罪，
    為累犯，應依刑法第47條第1 項之規定重其刑。被告已著手
    於犯罪行為之實行而不遂，為未遂犯，爰依刑法第25條第2
    項規定減輕其刑，並依法先加後減。
  (三)爰審酌被告素行不良，時值壯年不思正當工作，一再持兇器
    竊取他人財物，並其犯罪之手段、目的、生活狀況、教育智
    識程度不高暨犯後尚知坦承犯行，態度良好等一切情狀，量
    處如主文所示之刑，以資懲儆。
三、沒收部分：
  (一)扣案之油壓剪、膠布1 捲，係被告所有，供其本件竊盜所用
    之物，業經被告陳明在卷，應依刑法第38條第1 項第2 款宣
    告沒收。
據上論斷，應依刑事訴訟法第273 條之1 第1 項、第284 條之1
、第299 條第1 項前段、第310 條之2 ，刑法第321 條第1 項第
3 款、第2 項、第47條第1 項、第25條第2 項、第38條第1 項第
2 款，判決如主文。
本案經檢察官甲○○到庭執行職務。
中　　華　　民　　國　　96　　年　　12　　月　　31　　日
                  刑事第三庭法    官  黃永定
以上正本證明與原本無異。
如不服本判決應於收受本判決後10日內向本院提出上訴書狀，其
未敘述上訴理由者，並得於提起上訴後10日內向本院補提理由書
狀（均須按他造當事人之人數附繕本）「切勿逕送上級法院」。
中　　華　　民　　國　　96　　年　　12　　月　　31　　日
                            書 記 官  劉珍珍
附錄本案論罪科刑依據之法條：
刑法第321條
I犯竊盜罪而有左列情形之一者，處6 月以上、5 年以下有期徒
  刑：
一  於夜間侵入住宅或有人居住之建築物、船艦或隱匿其內
    而犯之者。
二  毀越門扇、牆垣或其他安全設備而犯之者。
三  攜帶兇器而犯之者。
四  結夥三人以上而犯之者。
五  乘火災、水災或其他災害之際而犯之者。
六  在車站或埠頭而犯之者。
II前項之未遂犯罰之。
附件：
臺灣基隆地方法院檢察署檢察官起訴書
　　　　　　　　　　　　　　　　　　　96年度偵字第5991號
　　被　　　告　乙○○　男　31歲（民國○○年○月○○日生）
　　　　　　　　　　　　住臺北縣萬里鄉中幅村中幅33號
　　　　　　　　　　　　（在押）
                        國民身分證統一編號：Ｚ000000000號
上列被告因竊盜案件，已經偵查終結，認應提起公訴，茲將犯罪
事實及證據並所犯法條分敘如下：
            犯罪事實
一、乙○○曾因竊盜案件，經臺灣基隆地方法院以95年度基簡字
    第807號判決判處有期徒刑3月，確定後甫於96年4月9日執行
    完畢。乙○○不知引以為戒，竟意圖為自己不法之所有，於
    96 年11月28日13時許，自備膠布1捲及足以對人之生命、身
    體產生危害，可供凶器使用之油壓剪1具，前往臺北縣萬里
    鄉○○村○○○路33號喜凱亞渡假村，先持油壓剪將發電機
    室外部排風鐵網之安全設備剪斷，繼而進入發電機室，再利
    用攜帶之油壓剪將600V之電纜線剪斷6條而著手竊取之。喜
    凱亞渡假村工作人員自監視器螢幕發現有異，遂報警處理；
    員警遂當場查獲乙○○攜帶之作案工具及剪斷之電線6條。
二、案經臺北縣政府警察局金山分局報告偵辦。
            證據並所犯法條
一、證據：（一）被告乙○○之自白、（二）喜凱亞渡假村管理
    人員陳宏林警詢時所述發現竊盜經過之內容，（三）扣案之
    作案工具（油壓剪1支及膠布1捲）、（四）作案工具、贓物
    及現場照片共計6張、（五）贓物認領保管單1紙。
二、所犯法條：刑法第321條第2項、第1項第2款及第3款之毀越
    安全設備及攜帶凶器之加重竊盜未遂罪嫌。被告有如事實欄
    所示前科犯行，經執行徒刑完畢後，5年內故意再犯本案有
    期徒刑以上之罪，為累犯，請依刑法第47條第1項規定加重
    其刑。扣案膠布1捲及油壓剪1支，均為被告所有且均係供犯
    罪所用之物，請依刑法宣告沒收。
三、依刑事訴訟法第251條第1項提起公訴。
    此  　致
臺灣基隆地方法院
中　　華　　民　　國　　96　　年　　12　　月　　6 　　日
                              檢察官  王  亞  樵
本件正本證明與原本無異
中　　華　　民　　國　　96　　年　　12　　月　　20　　日
                              書記官
附錄所犯法條：
中華民國刑法第321條（加重竊盜罪）
犯竊盜罪而有左列情形之一者，處六月以上、五年以下有期徒刑
：
一、於夜間侵入住宅或有人居住之建築物、船艦或隱匿其內而犯
    之者。
二、毀越門扇、牆垣或其他安全設備而犯之者。
三、攜帶兇器而犯之者。
四、結夥三人以上而犯之者。
五、乘火災、水災或其他災害之際而犯之者。
六、在車站或埠頭而犯之者。
前項之未遂犯罰之。
